# 销售收入的确认

提问人：guke_sjtu 时间：2011-11-22 15:31:27
大家好！ 我想咨询一个问题，我们通过拍卖获得一处房产，以法院的裁定书作为资产入账依据；还有另外一处房产，是通过协议购买的形式取得；现在拟卖掉这两处房产，对于无产权证的房产销售，是否可以以拟定的合同条款，表明与房产相关的风险与报酬已转移为据，确认销售收入？而且现在还存在一个问题，因为房产交易价格高，对方有购买意向，但是无力一下子全额付款，拟分期付款，但不会超过两年。是否可以在协议签订时确认确认收入，是否可以视为不具有融资性质的交易，全额确认收入。

回答人：chenyiwei
1 、对于无产权证的房屋销售的合法性、潜在的法律障碍和所有权转移时点问题，建议获取律师的法律意见。在转让行为合法有效的前提下，结合交易的具体情况判断所有权上主要风险和报酬转移的时点。 2 、关键看对方有无付款的财务能力、信用状况是否良好，即是否符合“相关的经济利益很可能流入企业”这一条件。如果认为款项的回收没有重大不确定性的，则可以按照预计的收款时间表将款项折现后，按折现值确认收入。

提问人：cheerfullife 时间：2011-11-22 22:41:54
回复 chenyiwei 的帖子
是否一般理解，三年以上分期收款才是具有融资性质的商品销售？

回答人：chenyiwei
不能这样理解。要看资金时间价值的影响对该特定财务报表而言的影响是否重大。这是重要性的判断范畴。